【裁判字號】    95,交聲,10
【裁判日期】    950214
【裁判案由】    交管條例聲異
【裁判全文】
臺灣板橋地方法院刑事裁定              95年度交聲字第10號
原處分機關  交通部公路總局臺北區監理所
異  議  人  甲○○
上列異議人即受處分人因違反道路交通管理處罰條例案件，對於
原處分機關於中華民國九十四年十二月二十日所為之處分（原處
分案號：北監自裁字第裁40-CG0000000號），聲明異議，本院裁
定如下：
    主  文
異議駁回。
    理  由
一、按汽車駕駛人，駕駛汽車不遵守道路交通標誌、標線、號誌
    之指示，而本章各條無處罰之規定者，處新臺幣九百元以上
    一千八百元以下罰鍰，道路交通管理處罰條例第六十條第二
    項第三款定有明文。又汽車駕駛人有道路交通管理處罰條例
    第七條之二第一項第一至五款以外之其他違規行為，經以科
    學儀器取得證據資料，當場不能或不宜攔截製單舉發者，得
    對汽車所有人逕行舉發處罰；前項逕行舉發，應記明車輛牌
    照號碼、車型等可資辨明之資料，查明汽車所有人姓名或名
    稱、住址後，製單舉發處罰之，同條第一項第六款、第二項
    亦有明定。
二、異議意旨略以：伊於近期換發行照時，始發現於民國九十二
    年間有一筆逕行舉發之違規案件，其發生之時間、地點均已
    不復記憶，且伊自違規日迄今均未收到違規通知，導致有逾
    期未交罰鍰之情事。伊自領有駕照迄今，鮮少發生違規情事
    ，若因一時疏忽發生違規情事，亦於收到通知後馬上將罰鍰
    繳清，深怕對個人之信用產生不良之影響，此次事件誠屬不
    是故意，望請予以見諒云云。經查：
    (一)本件異議人甲○○為車號1755-FH 號汽車之所有人，該車
      於九十二年八月二十三日十九時三十一分，在臺北縣淡水
      鎮台二線與埤島里路口（往三芝）處，不遵守道路交通標
      線之指示，有設置於該路口之自動照相機所拍得之前開違
      規照片二張為證，嗣經警取得此項經以科學儀器取得之證
      據資料後，即對異議人即汽車所有人逕行舉發，並製作北
      縣警交字第CG0000000 號舉發違反道路交通管理事件通知
      單（以下簡稱舉發通知單），此項舉發程序應屬合法。
    (二)前揭舉發通知單經警交郵政機關以掛號方式送達至異議人
      之戶籍地（即臺北縣中和市○○路八一巷二五號六樓）後
      ，先因招領逾期而遭退回原寄局，嗣經警再次交郵政機關
      以掛號方式送達一次後，已依法寄存送達於中和泰和街郵
      局，並於寄存滿三個月後，始於九十三年一月二十九日退
      回原寄局，有此二次郵寄送達之寄件信封（其上分別蓋有
      招領、寄存、寄存逾期退回等郵戳）附卷可稽，故於原處
      分機關作成本件裁決書之前，前開舉發通知單應已合法送
      達於異議人無訛，異議人雖辯稱伊並未收到此違規通知云
      云，但由形式上觀察，前揭送達流程既均符合正常之送達
      程序，又無其他證據足證有何不合常規之處，即難單憑異
      議人空言否認收受該舉發通知單，即遽認此項送達程式不
      合法。
    (三)本案違規事實，既有拍照存照，而異議人於異議狀中亦載
      稱：其發生之時間、地點均已不復記憶等語，亦即並未否
      認該車有於前揭時地之違規行為，其違規行為應堪認定。
      從而，原處分機關據上開規定，裁處異議人應納罰鍰新臺
      幣一千八百元，核無違誤。本件聲明異議為無理由，應予
      駁回。
據上論結，應依道路交通案件處理辦法第十九條，裁定如主文。
中    華    民    國    95    年    2     月    14    日
                  交通法庭?法?官?楊  明  佳
上列正本證明與原本無異。
如不服本裁定，應於裁定送達後五日內向本院提出抗告狀。
                            書記官  黃  炎  煌
中    華    民    國    95    年    2     月    16    日


司法院資訊處製作；財團法人民間司法改革基金會備份。
